【裁判字號】    97,交聲,1207
【裁判日期】    970513
【裁判案由】    聲明異議
【裁判全文】
臺灣臺中地方法院交通事件裁定        97年度交聲字第1207號
原處分機關  交通部公路總局台中區監理所
異  議  人
即受處分人  甲○○
                      之1
上列異議人即受處分人因違反道路交通管理處罰條例案件，對於
交通部公路總局台中區監理所民國97年3月20日所為之裁決（中
監違字第裁60-GD0000000號違反道路交通管理事件裁決書），聲
明異議，本院裁定如下：
    主    文
原處分撤銷。
甲○○不罰。
    理    由
一、原處分機關略以：異議人即受處分人甲○○（下稱受處分人
    ）駕駛6P-1068號自小客車，於96年11月5日20時30分，在台
    中市○○路、至善路口處，因有「轉彎車不讓直行車先行，
    肇事致人輕傷」之違規，經台中市警察局第六分局依違反道
    路交通管理處罰條例第48條第1項第6款、第61條第3項舉發
    ，受處分人不服警方函復，本所遂於97年3月20日，以中監
    違字第裁60-GD0000000號裁決書裁處罰鍰新台幣一千五百元
    ，並記違規點數四點，受處分人於法定期限內聲明異議，本
    案依台中市警察局第六分局函復略以「確實有轉彎車未讓直
    行車先行並肇事致他人受輕傷之情形」，本所依法裁決並無
    不合等語。
二、受處分人則以：受處分人於96年11月5日晚間，行經台中市
    ○○路、至善路交岔路口，於逢甲路最內車道打左轉燈欲轉
    至善路，行進中突遭快速行駛之機車衝撞受處分人所駕駛6P
    -1068號自小客車左前葉子板，造成左前車燈及葉子板、保
    險桿破損，逢甲路劃有機車道，該機車違規行駛快車道，逆
    向超車而撞及受處分人駕駛之自小客車，受處分人按規定行
    駛，行進間不及反應，無法立即閃避，並無轉彎車不讓直行
    車先行之情形等語，聲明異議。
三、按交通法庭認為聲明異議為有理由或聲明異議雖無理由，而
    原處分不當或違法者，應以裁定將原處分經聲明異議部分撤
    銷，並自為裁定，但因原處分機關無管轄權而撤銷之者，應
    移送有管轄權之機關，道路交通案件處理辦法第20條定有明
    文。經查本件受處分對於上揭時地駕駛6P-1068號自小客車
    欲左轉時，與王家彬所騎乘之J9M-872號重機車發生碰撞，
    致王家彬受有輕傷等情固不爭執，並有台中市警察局第四分
    局97年5月1日中分四交字第0970011757號函附台中市警察局
    第六分局道路交通事故調查報告表、道路交通事故現場圖、
    談話紀錄表、補充資料表、現場照片、台中市警察局交通警
    察隊道路交通事故初步分析研判表可稽。惟依台中市警察局
    第六分局道路交通事故調查報告表、道路交通事故現場圖及
    台中市警察局交通警察隊道路交通事故初步分析研判表顯示
    ，本案事故地點之台中市○○路劃有機車優先道，受處分人
    當時駕駛6P-1068號自小客車係沿台中市○○路由北往南行
    駛內側車道，至逢甲路與至善路交岔路口，已為左轉彎欲前
    往至善路時，遭其左後方無照騎乘J9M-872號重機車行駛內
    側車道之王家彬超速並超車撞及（現場遺留刮地痕長25 ﹒1
    公尺，經換算行車速度約53﹒4至59公里，市區行車限速50
    公里），本案肇事原因為王家彬未領有駕駛執照駕駛重機車
    ，行經交岔路口超車，並超速行駛，受處分人尚無肇事因素
    ，處理員警謝水西於事故處理完畢後，未待交通警察隊交安
    組實際初步分析研判，即自行依現場狀況研判掣單舉發，造
    成先前掣單與事後研判有出入，處理員警謝水西已於97年4
    月30日建請撤銷違規告發單，此亦有前開台中市警察局第四
    分局函附員警職務報告書足憑，足徵受處分人聲明異議為有
    理由，其既無轉彎車不讓直行車先行，肇事致人輕傷之違規
    ，原處分機關依道路交通管理處罰條例第48條第1項第6款、
    第61條第3項規定，裁處受處分人罰鍰新台幣一千五百元，
    並記違規點數四點，即有未洽，自應由本院將原處分予以撤
    銷，另為受處分人不罰之諭知。
四、據上論斷，應依道路交通管理處罰條例第87條第2項、道路
    交通案件處理辦法第20條，裁定如主文。
中    華    民    國    97    年    5     月    13    日
                  交通法庭    法  官  鍾堯航
上正本證明與原本無異。
如不服本裁定應於送達後五日內向本院提出抗告狀。
                                書記官  吳淑願
中    華    民    國    97    年    5     月    13    日


司法院資訊處製作；財團法人民間司法改革基金會備份。
